臺灣臺中地方法院民事判決
110年度沙簡字第555號
原      告
即反訴被告  許仁韋  
訴訟代理人  董佳政律師
複代理人    林益輝律師
被      告  
即反訴原告  蕭惠君  
訴訟代理人  黃敦彥律師
上列當事人間請求分割共有物等事件，本院於民國111年1月5日
言詞辯論終結，判決如下：
    主      文
原告之訴駁回。
反訴被告應將臺中市○○區○○段○○○○0○地號土地（面積72平方公尺
，權利範圍2分之1）、同段一二四八-一地號土地（面積661平方
公尺，權利範圍32分之1）之所有權，移轉登記予反訴原告。
反訴被告應將門牌號碼臺中市○○區○○路000巷00號未辦保存登記
建物，權利範圍二分之一之事實上處分權，返還予反訴原告。
本訴及反訴之訴訟費用均由原告即反訴被告負擔。
    事實及理由
甲、程序部分：
壹、按區分所有人就區分所有建築物共有部分及基地之應有部分
    ，依其專有部分面積與專有部分總面積之比例定之。但另有
    約定者，從其約定。專有部分與其所屬之共有部分及其基地
    之權利，不得分離而為移轉或設定負擔。民法第799條第4、
    5項定有明文。另按多數各自獨立使用之建築物、公寓大廈
    ，其共同設施之使用與管理具有整體不可分性之集居地區者
    ，其管理及組織準用本條例之規定；又專有部分不得與其所
    屬建築物共用部分之應有部分及其基地所有權或地上權之應
    有部分分離而為移轉或設定負擔；公寓大廈管理條例第53條
    、第4條第2項定有明文。是共有人請求分割之共有物，倘係
    公寓大廈之專有部分，而無法以原物分配於各共有人，須採
    變賣共有物以價金分配於各共有人之方法分割，因依公寓大
    廈管理條例第4條第2項規定，專有部分不得與其所屬建築物
    共用部分之應有部分及其基地所有權之應有部分分離而為移
    轉，共有人自應請求就該專有部分與其所屬建築物共用部分
    之應有部分及其基地所有權之應有部分合併分割，不得單獨
    就其中之一請求分割（最高法院89年度台上字第666號判決
    意旨參照）。本件如附表編號1②所示之土地，除兩造外，固
    尚有其他共有人，揆諸前揭說明，原告應請求與如附表所示
    之其他土地及建物部分合併分割，不得單獨就其中之一請求
    分割，則原告就附表編號1②所示之土地，以共有人之一即被
    告加以起訴請求，當事人適格即無欠缺，尚無庸以附表編號
    1②所示土地之其他全體共有人為被告。又原告及被告就本訴
    及反訴部分，於提起本訴及反訴後，其後均擴張聲明，請求
    就附表編號1②所示之土地一併分割，或一併撤銷贈與（分別
    見本院卷第169-172頁、第177-179頁，其中反訴原告將附表
    編號1②之土地，誤繕為1248-8地號），合於民事訴訟法第25
    5條第1項第3款規定，均應予以准許。
貳、按被告於言詞辯論終結前，得在本訴繫屬之法院，對於原告
    及就訴訟標的必須合一確定之人提起反訴。反訴之標的，如
    專屬他法院管轄，或與本訴之標的及其防禦方法不相牽連者
    ，不得提起。民事訴訟法第259條、第260條第1項分別定有
    明文。民事訴訟法第260條第1項所稱之「相牽連」，乃指為
    反訴標的之法律關係與本訴標的之法律關係間，或為反訴標
    的之法律關係與作為本訴防禦方法所主張之法律關係間，兩
    者在法律上或事實上關係密切，審判資料有其共通性或牽連
    性者而言（最高法院98年度台抗字第1005號裁定意旨參照）
    。本件被告所提反訴，係以撤銷贈與為原因，請求原告將其
    所有，如附表所示土地（下稱系爭土地）之應有部分移轉登
    記予被告，及原告應將其所有，如附表所示建物（下稱系爭
    房屋，如合稱附表所示土地及建物時，稱系爭房地）之事實
    上處分權應有部分，返還予被告，涉及原告提起本訴請求裁
    判分割系爭房地之前提事實，反訴標的之法律關係與作為本
    訴防禦方法所主張之法律關係，兩者事實上關係密切，審判
    資料有其共通性，而相互牽連，被告提起反訴，於法自無不
    合，應予准許。
乙、實體部分：
壹、本訴部分：
一、原告主張：系爭房地為兩造所共有，兩造之應有部分如附表
    所示，依其使用目的並無不能分割之情形，兩造間亦未以契
    約訂有不分割之期限，惟其分割方法迄今不能協議決定，依
    民法第823條第1項、第824條規定，伊得請求裁判分割系爭
    房地。又因系爭房屋只有一個出入門戶，伊主張將系爭房地
    予以變賣，變賣所得價金由兩造各取得1/2。至被告雖辯稱
    兩造存有不分割協議，原告否認之，且系爭房地貸款大部分
    由蕭宗芳繳納，蕭建平生前因此表示系爭房地要給蕭宗芳，
    而晚期雖曾表示欲將系爭房地贈與被告及原告母親蕭宗芳，
    惟當時蕭建平已有失智之狀況，於102年4月9日贈與簽立之
    日期，蕭建平已有失智而無法自理生活之情形，顯無可能將
    系爭房地全部贈與被告。蕭建平過世後，蕭宗芳始知悉系爭
    房地全部移轉登記予被告，認為與蕭建平之意思不符，經與
    被告溝通後，被告同意將系爭房地權1/2權利返還予蕭宗芳
    ，蕭宗芳遂向被告表示直接將系爭房地應有部分1/2移轉登
    記予原告，故蕭宗芳未曾答應被告出資整修、裝潢系爭房屋
    ，更未曾答應系爭房地供兄弟姊妹年遭終老使用，被告所述
    並不實在。並聲明：兩造共有系爭房地，請准為變價分割，
    所得價金由兩造依其權利範圍比例各取得1/2。
二、被告則以：系爭房地原為被告先父蕭建平所有，因蕭建平念
    及被告未婚，工作亦不穩定，擔心被告年老後無處可依之情
    形下，遂於民國102年4月9日贈與被告，此事所有兄弟姊妹
    均不反對；不料原告母親蕭宗芳知情後，遂三番兩次向被告
    以及其他親友表示，其願出資整修、裝潢系爭房屋，作為原
    告娶妻之新婚處所，及兄弟姊妹年邁終老之用，但被告須將
    系爭房地產權一半贈與給蕭宗芳；被告念及親情，以及蕭宗
    芳表示取得1/2權利之目的，係整修後作為兄弟姊妹終老之
    用，遂與之達成贈與合意，而後蕭宗芳則要求被告，將系爭
    房地1/2權利，以縮短給付方式，直接移將登記予原告，被
    告遂辦理之。由於兩造間於贈與時已言明系爭房地係供兄弟
    姐妹終老之用，核屬有「契約訂有不分割之期限」存在（依
    民法第823條第3項規定，期限為30年），故原告請求分割共
    有物即無理由。又原告於受贈系爭房地1/2權利後，蕭宗芳
    卻未曾整修系爭房屋，更表示欲將系爭房屋出租或販售等情
    ，被告遂於109年12月3日以台中民權路郵局存證信函，撤銷
    與蕭宗芳間之贈與契約意思表示，故伊已撤銷贈與，並提起
    反訴請求原告將其贈與之系爭土地應有部分，移轉登記予伊
    ，及系爭房屋權利範圍1/2之事實上處分權返還。並聲明：
    原告之訴駁回。
貳、反訴部分：
一、反訴原告主張：伊將系爭房地權利各2分之1贈與反訴被告時
    ，附有反訴被告母親應出資整修、裝潢系爭房屋之負擔，惟
    反訴被告母親並未履行，已違反上開負擔，伊已依民法第41
    2條第1項規定，於109年12月3日撤銷上開贈與之意思表示，
    依民法第419條第2項、第179條、第181條、第183條規定，
    伊得請求就附表編號1所示系爭土地，反訴被告應將其所有
    之應有部分移轉登記予伊，及就系爭房屋部分，反訴被告應
    將其所有之權利範圍1/2事實上處分權，返還予伊，至於反
    訴被告沒有履行負擔，撤銷贈與並沒有除斥期間限制等語，
    並聲明：如主文第二、三項所示。
二、反訴被告則以：伊否認有反訴原告所主張之附負擔贈與情形
    ，係反訴原告與蕭宗芳溝通後，始同意將系爭房地1/2移轉
    登記予反訴被告，反訴原告並未舉證證明贈與契約附有負擔
    ，故反訴原告撤銷贈與，於法不合，且如果當時雙方有約定
    附負擔贈與，107年原告沒有裝修，被告當時就可以主張撤
    銷，為何直到109年12月才發存證信函，是因原告提起分割
    共有物之訴，故存證信函內容與事實不符，其依民法不當得
    利規定所為請求，於法亦屬無據等語，資為抗辯，並聲明：
    反訴原告之訴駁回。
參、本院之判斷：
一、本訴原告主張系爭房地為兩造共有，權利範圍比例各為1/2
    ，有原告所提系爭土地之第一類登記謄本、建築改良物所有
    權贈與移轉契約書、財政部中區國稅局贈與稅免稅證明書等
    影本為證（見本院卷第23-29、125頁），並為被告所不爭執
    ；而被告主張原告所有部分係由被告贈與原告之母親蕭宗芳
    ，並縮短給付直接登記在原告名下等情，亦為原告所不爭執
    （見本院卷第107、108頁言詞辯論筆錄），自均堪信為真正
    。原告請求就系爭房地予以變價分割等語，反訴原告則主張
    其與反訴被告有不分割協議，且已撤銷附負擔贈與，並請求
    反訴被告將其所有系爭土地應有部分，移轉登記予反訴原告
    ，將系爭房屋事實上處分權權利範圍2分之1，返還反訴原告
    等語。是以，本件應先就反訴部分，就反訴原告主張兩造間
    為附負擔之贈與，及反訴原告主張已撤銷贈與並請求移轉及
    返還乙節有無理由加以論述，再論述系爭房地得否請求分割
    較為適宜，合先敘明。
二、關於兩造間就系爭房地贈與部分，是否存在附有負擔之情形
    ：
　㈠按稱贈與者，謂當事人約定，一方以自己之財產無償給與他
    方，他方允受之契約，民法第406條定有明文。又所謂附有
    負擔之贈與，係指贈與契約附有約款，使受贈人負擔應為一
    定給付之債務者而言，該負擔係一種附款，乃贈與契約之一
    部，本質上仍為贈與，以贈與為主、負擔為從，並無兩相對
    酬或互為對價之性質。故附有負擔之贈與，屬於單務、無償
    契約，而非雙務、有償契約，倘契約當事人雙方約定之給付
    債務，係互為對價或兩相對酬關係，而非附有負擔之贈與時
    ，即應適用雙務或有償契約之規定，初無適用民法第412條
    第1項撤銷贈與規定之餘地，最高法院100年度台上字第860
    號判決意旨參照。又附有負擔之贈與，係贈與人於贈與時，
    附有約款，使受贈人附負擔應為一定給付之債務。因附有負
    擔之贈與得由贈與人單方面附加負擔之約款，使受贈人受有
    負擔，故同法第413條規定：「附有負擔之贈與，其贈與不
    足償其負擔者，受贈人僅於贈與之價值限度內，有履行其負
    擔之責任。」從而，贈與是否附有負擔，以贈與人於贈與時
    ，是否附有約款，使受贈人附負擔應為一定給付之債務而定
    。此項約款並非要式行為，苟贈與人能證明其贈與時附有負
    擔之意思即可。復按當事人互相表示意思一致者，無論其為
    明示或默示，契約即為成立，民法第153條第1項定有明文。
    而解釋意思表示，應探求當事人之真意，不得拘泥於所用之
    辭句，為民法第98條所規定，而所謂探求當事人之真意，如
    兩造就其真意有爭執時，應從該意思表示所根基之原因事實
    、經濟目的、一般社會之理性客觀認知、經驗法則及當事人
    所欲使該意思表示發生之法律效果而為探求，並將誠信原則
    涵攝在內，藉以檢視其解釋結果對兩造之權利義務是否符合
    公平正義（最高法院96年度台上字第286號裁判要旨參照）
    。
  ㈡原告雖否認系爭房地之贈與係附有負擔之贈與，並主張被告
    父親蕭建平生前即已有失智情形，並未同意將系爭房地均贈
    與被告，蕭建平死亡後，係被告與蕭宗芳溝通後，始同意將
    系爭房地1/2移轉登記予原告等語。惟查：
　⒈本院依原告聲請，調閱蕭建平自101年1月1日至103年12月31
    日於臺中榮民總醫院之病歷資料（見本院卷第185-349頁）
    。就此，被告表示蕭建平生前就診，主要係因為罹患血液腫
    瘤（骨髓癌），未見失智現象等語；原告對此雖表示：對病
    歷無意見，蕭建平當時80幾歲，反應不是很正常，雖然沒有
    做失智診斷，但蕭建平當時反應已經比較慢了等語，則依上
    述說明，並無證據證明蕭建平確有原告所述之失智現象，再
    依證人即被告之兄丙○○於本院110年10月27日言詞辯論時，
    證稱：蕭建平跟兄弟姊妹說要把系爭房子給被告時候，蕭建
    平的意識很清楚，當時蕭建平只有人老了的一些小毛病，但
    意識都很清楚等語；證人即被告之弟丁○○亦於同日言詞辯論
    時證稱：系爭房子當初是蕭建平生前說要全部給被告，移轉
    登記時，蕭建平的意識很清楚，蕭建平在臨死之前都意識很
    清楚。當時我父親要贈與給被告，是因為被告未婚沒有房子
    ，蕭建平在生前就已經講得很清楚說這個房子要過戶給被告
    ，當時兄弟姊妹都同意沒有意見，包括蕭宗芳也同意等語（
    見本院卷第459、460頁），互核相符，故原告辯稱蕭建平贈
    與系爭房地予被告時，已有失智而無法自理生活，與蕭建平
    之意思不符云云，自不可採信。
  ⒉就被告將系爭房地，如附表所示之原告權利範圍贈與原告原
    因，原告雖否認為附負擔贈與，惟查，證人丁○○於本院110
    年10月27日言詞辯論時，則證稱：蕭建平過世後3、4年才過
    戶一半給蕭宗芳是有原因的，106年8、9月時，蕭宗芳多次
    到我家跟我說，老家即系爭房子已經40幾年了，她有個心願
    想把老家即系爭房子重新整建加蓋、裝潢，她打算在106年
    底或107年初的時候，要把老家整理好，可能要花用的費用
    要2、300萬元，蕭宗芳說代價就是要把系爭房子過戶一半給
    她，當時房子大約價值5、600萬元，所以過一半給她是合理
    的，在蕭宗芳的家裡，至少講過2次，當時還有一個住中壢
    阿姨洪素音在場。這2次的時間大概是在過戶的前半年，所
    以大概在106年底，我哥哥、姐姐、親戚都知道，我就跟被
    告講蕭宗芳這個打算，並且說老了以後大家都可以回老家住
    ，蕭宗芳說每個房間都弄成套房，大家一起共同養老，傭人
    也可以少請，可以互相陪伴、照顧，我就跟被告說有關蕭宗
    芳的話後，被告也說很好，到了106年底，我就問蕭宗芳這
    個房子是不是要整理，蕭宗芳說沒有錢，107年初，蕭宗芳
    又說過年後再看看，過年後蕭宗芳又說沒有錢，蕭宗芳後來
    就一直沒有整修房子。我相信蕭宗芳會整修房子的事，被告
    相信我講的話，所以後來還是於107年3月過戶給蕭宗芳的兒
    子。過戶完後，蕭宗芳還是沒有整修，我就說既然這樣沒有
    做到，你是否應該把原告的部分過戶回來給被告，蕭宗芳還
    是一直說早晚會裝潢，還是一直沒有去整建或過戶回來給被
    告，就這樣一直拖著等語（見本院卷第460-462頁），足證
    原告母親蕭宗芳確有向證人丁○○口頭承諾，答應整修房子及
    提供兄弟姊妹養老之用，並由證人丁○○轉述予被告無誤。
　⒊再依證人丙○○於本院110年10月27日言詞辯論時，證稱：父親
    蕭建平要把房子過戶給被告，我尊重父親，蕭建平生前就說
    妹妹還沒有結婚，居無定所，把房子留給她比較安全，我們
    就比較放心了，我們兄弟都覺得爸爸的決定是好的，我沒有
    二話。至於被告為何要把系爭房子產權的一半過戶給蕭宗芳
    ，這是被告和蕭宗芳自己決定後告訴我的，我那時說不行，
    我說把房子過戶給原告後會姓許，不是姓蕭，但被告不聽我
    的話，我不知道為何被告又過戶給蕭宗芳的兒子。我大妹蕭
    宗芳來我家跟我講，說原告有女朋友，所以要把老家整修讓
    原告結婚後住等語（見本院卷第459、460頁）；證人甲○○於
    同日言詞辯論時證稱：蕭建平生前有說過，被告沒有結婚，
    怕她年老後沒人照顧，所以將系爭房地全部過戶給被告，所
    以我沒有意見，當時蕭建平的意識是清楚的，蕭建平自己找
    代書處理的。後來蕭宗芳來我家2次，跟我先生丙○○講說她
    兒子要結婚，要有房子，我先生丙○○說，如果是這樣那可以
    ，但第2次來就不一樣了，第2次蕭宗芳要來過戶，丙○○說過
    戶的話，這是蕭家的房子過戶就沒有意義了，蕭宗芳就罵丙
    ○○中風是報應。隔幾天後，被告就去跟蕭宗芳辦過戶，丙○○
    有跟被告說，你如果全部辦過戶，你要去住哪裡，被告本來
    全部要過戶，丙○○跟被告說你如果全部過戶就沒地方住，被
    告不相信，但後來被告也怕，所以後來才過戶一半。蕭宗芳
    一直說要裝潢房子，兄弟姊妹可以住一起，到老的話請個外
    傭照顧。蕭宗芳說她要出錢等語（見本院卷第463、464頁）
    ；證人即承辦本件贈與登記予原告之代書乙○○於本院同日言
    詞辯論時亦證稱：原證二建築改良物所有權贈與契約書是我
    辦的，是原告的爸爸拿過來給我辦的，沒有說贈與的詳細原
    因，只說他太太和被告是姊妹，他姊妹要過戶一半給他，他
    指定要過戶給兒子。我和被告接觸過程中，他們雙方都沒有
    告知我這件房地贈與契約是附有條件的，也沒有跟我告知這
    個房地不要分割的協議，被告當時有問我「我怕少年的把我
    趕走」，當時我確實有回答「他沒這個權利，你也沒這個權
    利。過一半以後沒這個權利」，我的意思是被告還有一半的
    權利在她手上等語（見本院卷第457-459頁）。互核上述證
    詞可知，蕭宗芳確於被告辦理贈與登記予原告前，多次向親
    友表示要裝潢系爭房屋，且要供兄弟姐妹養老之用無誤，且
    被告雖相信證人丁○○所轉述蕭宗芳之承諾，但亦擔心如證人
    丙○○所述系爭房屋會變成姓許的，全部過戶就沒地方住之顧
    慮，才會在辦理贈與登記前，再先向承辦之代書乙○○詢問是
    否有被趕走之危險之情形無誤，參以被告與蕭宗芳既為姊妹
    關係，其相信蕭宗芳會履行整修、裝潢系爭房屋之承諾，故
    先贈與登記予原告，亦符合事理之常。則綜合上情，蕭宗芳
    確於被告辦理贈與登記予原告前，確有多次口頭承諾會整修
    系爭房屋，及與被告一起提供兄弟姐妹養老之用，並為被告
    所知悉後，始同意辦理贈與登記予原告無誤，則系爭房地贈
    與原告，係附有負擔之贈與應屬可採，故原告抗辯被告未證
    明贈與附有負擔云云，自不可採。
三、被告主張蕭宗芳未履行負擔，其已撤銷贈與乙節，應屬可採
    ：
　㈠按贈與附有負擔者，如贈與人已為給付而受贈人不履行其負
    擔時，贈與人得請求受贈人履行其負擔，或撤銷贈與。民法
    第412條第1項定有明文。依民法第412條第1項之撤銷贈與，
    既非依第416條第1項規定所為之撤銷贈與，自不受該416條
    第2項規定一年除斥期間之限制（最高法院69年度台上字第2
    45號判決意旨參照）。
　㈡查蕭宗芳並未履行整修、裝潢系爭房屋之承諾，為原告所不
    爭執，被告已依民法第412條第1項規定，於109年12月3日以
    蕭宗芳為收件人、原告為副本收件人，為撤銷上開贈與之意
    思表示，有被告所提該日之存證信函及回執可憑（見本院卷
    第93-97頁），原告對已收受該存證信函亦不爭執（見本院1
    10年1月6日調查筆錄）。原告雖主張107年原告沒有裝修，
    被告當時就可以主張撤銷，為何直到109年12月才發存證信
    函云云，惟依前述說明，該撤銷贈與既不受一年除斥期間之
    限制，原告之抗辯自不可採信。至被告上開存證信函雖僅就
    附表編號1①、2之贈與為撤銷之意思表示，惟查，被告已於
    本院110年1月6日審理時，當庭一併主張撤銷1248-1地號之
    贈與，而為原告所知悉，況該撤銷贈與之意思表示，雖未送
    達原告之母蕭宗芳，惟查，被告係以同一行為，為系爭房地
    贈與原告之意思表示，而被告既已就附表編號1①、2之贈與
    ，對原告及蕭宗芳均為撤銷贈與之意思表示，自應認其效力
    亦及於附表編號1②之贈與，併予敘明。
四、原告本訴請求分割共有物並無理由：
　㈠按贈與人撤銷贈與，係指贈與人向受贈人表示撤銷贈與而使
    贈與契約溯及消滅之單獨行為（最高法院108年台上字第187
    號判決參照）。
　㈡查本件被告就系爭房地之贈與，係與蕭宗芳成立附有負擔之
    贈與，並縮短登記而直接贈與登記予原告，蕭宗芳並未履行
    負擔，業據被告撤銷贈與並生效等情，業如上認定，兩造贈
    與契約既已溯及消滅，被告已反訴請求原告移轉系爭土地應
    有部分及返還系爭房屋之事實上處分權，並經本院認定有理
    由（詳下述），故原告已非系爭房地之所有權人及事實上處
    分權人，其訴請分割共有物自無理由，應予駁回。爰判決如
    主文第一項所示。
五、反訴原告反訴請求反訴被告移轉其所有系爭土地應有部分，
    及返還反訴被告所有系爭房屋之事實上處分權，為有理由：
　㈠民法第419條第2項規定：「贈與撤銷後，贈與人得依關於不
    當得利之規定，請求返還贈與物。」民法第179條規定：「
    無法律上之原因而受利益，致他人受損害者，應返還其利益
    。雖有法律上之原因，而其後已不存在者，亦同。」第181
    條規定：「不當得利之受領人，除返還其所受之利益外，如
    本於該利益更有所取得者，並應返還。但依其利益之性質或
    其他情形不能返還者，應償還其價額。」第183條規定：「
    不當得利之受領人，以其所受者，無償讓與第三人，而受領
    人因此免返還義務者，第三人於其所免返還義務之限度內，
    負返還責任。」另因法院判決確定之登記由權利人或登記名
    義人單獨申請之，土地登記規則第27條第4款定有明文。故
    就所有權變更登記之義務人自應以登記名義人為限，其非土
    地登記名義人者，自不得以訴訟請求其辦理變更（即移轉）
    登記。
　㈡系爭房地之受贈人係蕭宗芳，而被告、蕭宗芳同意將系爭房
    地以贈與為原因逕行登記給反訴被告，則反訴被告取得系爭
    房地，如附表所示之應有部分，顯係無償取得，依民法第18
    3條之規定，反訴原告自得請求反訴被告返還之。故本件反
    訴原告於合法撤銷系爭房地贈與後，請求反訴被告將系爭土
    地，反訴被告所有之應有部分移轉所有權給反訴原告，及請
    求反訴被告將系爭房屋，反訴被告權利範圍1/2之事實上處
    分權，返還給反訴原告，自均屬有據，應予准許。爰判決如
    主文第二、三項所示。
肆、本件事證已臻明確，兩造其餘攻擊防禦方法及證據，與本件
    判決結果並無影響，爰不逐一論述，附此敘明。
伍、訴訟費用負擔之依據：民事訴訟法第78條。 
中　　華　　民　　國　　111 　年　　1 　　月　　21　　日
                  沙鹿簡易庭   法  官  黃建都
以上為正本係照原本作成。
如不服本判決，應於送達後20日內，向本院提出上訴狀並表明上
訴理由，如於本判決宣示後送達前提起上訴者，應於判決送達後
20日內補提上訴理由書（須附繕本）。如委任律師提起上訴者，
應一併繳納上訴審裁判費。
中　　華　　民　　國　　111 　年　　1 　　月　　21　　日
                               書記官     
附表：
編號 類別 地號或建物門牌號碼 權利範圍  1 土地 ①臺中市○○區○○段000000地號土地 原告應有部分2分之1 被告應有部分2分之1   ②臺中市○○區○○段000000地號土地 原告應有部分32分之1 被告應有部分32分之1  2 建物 門牌號碼臺中市○○區○○路000巷00號建物（未辦保存登記） 原告應有部分2分之1 被告應有部分2分之1